【裁判字號】    92,家抗,73
【裁判日期】    920805
【裁判案由】    選任遺產管理人
【裁判全文】
臺灣高等法院高雄分院民事裁定      九十二年度家抗字第七三號
      抗  告  人  財政部國有財產局台灣南區辦事處
      法定代理人  甲○○
右抗告人因與相對人高雄區中小企業銀行股份有限公司間選任遺產管理人事件，對於
中華民國九十二年五月三十一日臺灣高雄地方法院九十一年管字第四八號所為裁定提
起抗告，本院裁定如左：
      主      文
原裁定廢棄。
選任高緯宸為被繼承人高振裕之遺產管理人。
聲請及抗告程序費用由高振裕之遺產負擔。
      理      由
一、本件抗告意旨略稱：被繼承人高振裕（四十七年五月七日出生）生前向相對人高
    雄區中小企業銀行股份有限公司借款新臺幣（下同）三百八十萬元，以其所有坐
    落高雄市三民區○○○段覆鼎金小段第一三二六之七地號面積五十二平方公尺之
    土地及地上建物即門牌號碼高雄市○○區○○路三五八巷一四號三層樓房供相對
    人設定本金最高限額五百四十萬元之抵押權以擔保其借款債務。嗣高振裕於九十
    年三月十九日死亡，其法定繼承人均拋棄繼承，又無親屬會議於一個月內選定遺
    產管理人，因高振裕生前向相對人之借款債務，尚未清償，相對人為處理其與高
    振裕生前之債務，向原法院聲請指定抗告人為遺產管理人。惟高振裕之遺債可能
    大於遺產，並無剩餘財產可資歸屬國庫，實不宜由抗告人擔任遺產管理人，應由
    高振裕之最近親屬為遺產管理人，始為允當，詎原法院遽行指定抗告人為遺產管
    理人，為此提起抗告等語。
二、查被繼承人高振裕死亡後，其各順位之繼承人均拋棄繼承，又無親屬會議或親屬
    會議選定遺產管理人，故相對人聲請法院選任遺產管理人，並無不合。茲以抗告
    人係公務機關，如抗告人擔任遺產管理人，對高振裕之遺產狀況或債權債務關係
    ，並不熟悉，而高振裕之遺產究有多少，且其遺產之相關文件、印鑑證明、印鑑
    章、所有權狀及其他相關債權債務之文件，其長子高緯宸（六十六年九月四日生
    ，身分證Ｚ000000000號，住高雄市○○區○○街二十號）應較易知悉
    或獲得，且高緯宸係高職肄業，為其具狀自承（九十二年八月四日聲明狀），由
    其擔任遺產管理人，處理高振裕生前之債權債務及遺產，自屬較為容易可行。雖
    高緯宸脤狀稱因職大貨車司機，無瑕為遺產管理人云云。惟此非為拒絕當遺產管
    理人之正當理由。原法院未思及此，指定抗告人為遺產管理人，究不如由其被繼
    承人高振裕之子高緯宸擔任遺產管理人為妥。是故本院認為指定高振裕之長子高
    緯宸為遺產管理人，自較妥適。從而抗告意旨，指摘原裁定不當，應認為有理由
    。
三、依非訟事件法第八條第二項、第二十八條，民事訴訟法第四百九十二條第二項、
    第九十五條、第七十八條，裁定如主文。
中    華    民    國        九十二      年      八      月      五      日
                                      臺灣高等法院高雄分院民事第二庭
~B1審判長法官  簡色嬌
~B2      法官  沈建興
~B3      法官  周慶光
右為正本係照原本作成。
如對本裁定再抗告，須於裁定送達後十日內向本院提再抗告狀，並應繳納再抗告費新
臺幣四十五元。
中    華    民    國        九十二      年      八      月      七      日
~B法院書記官  馬蕙梅
                                                                        Ｈ


司法院資訊處製作；財團法人民間司法改革基金會備份。
